【裁判字號】    90,上易,820
【裁判日期】    900531
【裁判案由】    傷害
【裁判全文】
臺灣高等法院高雄分院刑事判決                      九十年度上易字第八二號
    上  訴  人
    即  被  告  乙○○○
右上訴人因傷害案件，不服臺灣高雄地方法院九十年度易字第八六九號中華民國九十
年三月三十日第一審判決（起訴案號：臺灣高雄地方法院檢察署九十年度偵字第四
五號），提起上訴，本院判決如左：
      主  文
上訴駁回。
      事  實
一、乙○○○於民國八十九年六月五日下午三時許，在高雄市○○○路高雄市政府地
    下室一樓司機休息室內，因債務糾紛與債權人甲○○發生口角，竟基於傷害之犯
    意，徒手毆打甲○○臉部二下，造成甲○○因而受有「右臉頰腫脹５Ⅹ３公分」
    之傷害。
二、案經甲○○訴由高雄市政府警察局苓雅分局移送台灣高雄地方法院檢察署檢察官
    偵查起訴。
    理  由
一、訊之上訴人乙○○○固坦認有於右揭時、地與告訴人甲○○因債務糾紛發生爭執
    之事實不諱，惟矢口否認有上開犯行，辯稱：當時甲○○前來上址要我償還所積
    欠債務，且將我拉住，因我趕著出勤務，就順手撥開甲○○後即離去，我並無傷
    害甲○○，亦不知甲○○之傷係何來云云。惟查：右揭事實，業據告訴人甲○○
    於警訊及偵、審中指訴綦詳，其於原審陳稱：「‧‧‧當天他的口氣並不好，我
    要求他開立本票，但他不肯，並與我發生爭吵，他突然就站起來打了我一巴掌，
    以致我跌倒在地，後又打我一巴掌，共打我二巴掌」（見九十年三月十四日調查
    筆錄）等語，上訴人乙○○○亦自承二人確有爭吵並有以手撥開之動作；而證人
    即被告同事張弘松於本院審理時亦到庭陳稱：「（問：案發現場你在場，情形如
    何？）答：是的，我看到被告打告訴人臉頰一下，被害人倒下去後，起來，被告
    要打一下，我就過去阻擋」（見本院刑事卷第三十頁）等語，且參以診斷證明書
    傷勢之記載，告訴人所訴與常情無違，應為真實，有驗傷診斷書一紙附卷可稽，
    並有告訴人所提出案發當時之錄音帶及其譯文在卷可憑，事證明確，上訴人乙○
    ○○所辯係卸責之詞，不足採信，其犯行已堪認定。
二、核上訴人乙○○○所為，係犯刑法第二百七十七條第一項之罪。
三、原審因而依刑法第二百七十七條第一項、第四十一條第一項、罰金罰鍰提高標準
    條例第一條前段、第二條之規定，並審酌上訴人乙○○○因債務糾紛，而萌傷害
    之動機、傷害之手段、造成傷害之程度尚屬輕微，及犯後態度等一切情狀，量處
    拘役二十日，並諭知如易科罰金以三百元折算一日。經核原判決認事、用法均無
    不合，量刑亦屬適當，上訴人乙○○○上訴否認犯罪，指摘原判決不當，為無理
    由，應予駁回。
據上論斷，應依刑事訴訟法第三百六十八條，判決如主文。
本案經檢察官林應華到庭執行職務。
中    華    民    國      九十      年       五       月      三十一    日
                              臺灣高等法院高雄分院刑事第八庭
                                  審判長法官  郭雅美
                                        法官  莊飛宗
                                        法官  張盛喜
右正本證明與原本無異。
不得上訴。
                                      書記官  魏文常
中    華    民    國      九十      年       六       月        四      日
附錄本案論罪科刑法條全文：
刑法第二百七十七條第一項：
傷害人之身體或健康者，處三年以下有期徒刑、拘役或一千元以下罰金。
                                          Ｑ


司法院資訊處製作；財團法人民間司法改革基金會備份。
